高雄高等行政法院簡易判決　　　　　　　　　　　　　九十三年度簡字第二一一號
　原　　　告　甲○○
　被　　　告　台南縣稅捐稽徵處
　代　表　人　乙○○處長
右當事人間因牌照稅事件，原告不服台南縣政府中華民國九十三年四月二日府行法字
字第０九三０００二五四四號訴願決定，提起行政訴訟。本院判決如左︰
　　主  文
原告之訴駁回。
訴訟費用由原告負擔。
　　事實及理由
一、緣原告所有車號ＴＤ－一０八六號自用小客車，因逾期未檢驗，經監理機關於民
    國（下同）八十八年十二月十五日逕行註銷牌照在案。嗣該小客車又於九十一年
    四月二十五日上午十時十八分許行駛至台南縣新營市○○路及三興街口，因紅燈
    越線臨時停車，經台南縣警察局拍照查獲逕行舉發，案移被告審理，認原告違反
    使用牌照稅法第二十八條之規定，除核定原告應補繳使用牌照稅分別為八十九年
    度新台幣（下同）七、一二０元、九十年度七、一二０元、九十一年（九十一年
    一月一日至四月二十五日）二、二四三元，並按各年度應納牌照稅額處以二倍罰
    鍰，共計三二、八００元（計至百元止），原告不服，申請復查，未獲變更；提
    起訴願，亦遭決定駁回；遂提起本件行政訴訟。
二、本件原告起訴略謂：被告僅以乙紙台南縣警察局逕行舉發之違規通知單為處分之
    依據，核定原告系爭車輛違反使用牌照稅法，然原告從未接獲系爭車輛之違規通
    知單及相片。且原告自接獲原告發出之八十九年、九十年、九十一年度牌照稅繳
    款書時，即向被告申訴，請求提供依據，被告均無法提出，實令人質疑其處分之
    正當性。而訴願決定僅依被告陳述及有關法令審議，未令原告至指定處所陳述意
    見，即決定駁回原告之訴願，亦有不妥。又系爭車輛九十一年四月二十五日違反
    使用牌照稅法應予課稅，但被告並無根據系爭車輛之前亦違反該法，即逕予認定
    應予課稅，顯有不當云云，請求撤銷訴願決定及原處分。被告則以：本案經被告
    以九十二年十月八日南縣稅消字第０九二０一一五六九五號函向台南縣警察局查
    詢，經台南縣警察局以九十二年十月十六日南縣警交字第０九二００五九六九八
    號函復：「．．．說明：二、經查本案對照九十一年四月二十五日十時十八分違
    規當時拍攝之照片，其違規行為是在號誌已變換紅燈後二十八點八秒已越線停車
    ，．．．本案違規事實明確且停止線清晰易辨，．．．舉發違規無訛。檢附照片
    一張」。是本案系爭車輛因逾檢註銷後復於九十一年四月二十五日行駛公共道路
    在道路交通號誌已變換紅燈後二十八點八秒越線停車被舉發違規，有照片附案可
    稽，乃不爭之事實，足證其經註銷牌照復使用公共道路違章事證明確。至原告主
    張未接獲違規通知單、違規相片乙節，並不足以影響本案未稅行駛公共道路之事
    實，故被告依使用牌照稅法之規定除補稅外並裁處罰鍰，並無不合。另訴願機關
    依訴願法第六十三條之規定認無必要通知訴願人到場言詞陳述，可逕以書面審查
    決定並無不妥，且原告亦無提出請求陳述意見之書面資料，故原告所為未陳述意
    見主張核不足採。末查，系爭車輛既經監理站於八十八年十二月十五日以逾檢註
    銷牌照在案，嗣因系爭車輛未依首揭使用牌照稅法第十三條第一項規定辦理報停
    及繳回牌照，與一般車輛無異，仍可照常懸掛牌照行駛公共道路，故其於九十一
    年四月二十五日因不遵守道路交通標線之指示及使用註銷之牌照行駛公共道路經
    警查獲違規，並有台南縣警察局舉發違反道路交通管理事件通知單及採證照片附
    案可證，依使用牌照稅法第十三條第二項規定，視為繼續使用，被告乃依財政部
    函釋規定補徵八十九年至九十一年度使用牌照稅及處罰，並無不當等語置辯。
三、按「使用公共水陸道路之交通工具，無論公用、私用或軍用，除依照其他有關法
    律，領用證照，並繳納規費外，交通工具所有人或使用人應向所在地主管稽徵機
    關請領使用牌照，繳納使用牌照稅。」；「逾期未完稅之交通工具，在滯納期滿
    後使用公共水陸道路經查獲者，除責令補稅外，處以應納稅額一倍之罰鍰。報停
    、繳銷或註銷牌照之交通工具使用公共水陸道路經查獲者，除責令補稅外，處以
    應納稅額二倍之罰鍰。」為使用牌照稅法第三條第一項及同法第二十八條所明定
    。又「主旨：車輛經監理機關吊銷及逕行註銷牌照後行駛公路被查獲，其查獲年
    度及以前年度，均應依使用牌照稅法第二十八條規定補稅處罰。說明：二、．．
    ．但經監理機關吊銷或逕行註銷牌照之車輛，由於車輛所有人未辦理報停及繳回
    牌照，與一般車輛無異，仍可照常懸掛牌照行駛公共道路，為防杜取巧逃漏，類
    此經監理機關吊銷或逕行註銷牌照車輛，其行駛公路被查獲，自應比照未申報停
    止使用車輛，．．．其查獲年度以外之其餘年度亦應予以補稅處罰。」；「註銷
    牌照之車輛，在未領新牌照前未稅行駛被查獲，違反使用牌照稅法第二十八條規
    定，其罰鍰按實際使用期間應納稅額計算。」財政部八十八年六月二十四日台財
    稅字第八八一九二一六０一號及八十九年五月五日台財稅字第０八九０四五二九
    二七號函分別釋示在案。按財政部上述函釋係上級機關為下級機關在執行職務時
    所為之解釋，性質上屬行政規則；查其內容係闡明法規之原意，核與使用牌照稅
    法第二十八條規定意旨相符，本院自得予以援用，合先敘明。
四、緣原告所有車號ＴＤ－一０八六號自用小客車，因逾期未檢驗，經監理機關於八
    十八年十二月十五日逕行註銷牌照在案。嗣該小客車又於九十一年四月二十五日
    上午十時十八分許行駛至台南縣新營市○○路及三興街口，因紅燈越線臨時停車
    ，經台南縣警察局拍照查獲逕行舉發，案移被告審理，認原告違反使用牌照稅法
    第二十八條之規定，除核定原告應補繳使用牌照稅分別為八十九年度七、一二０
    元、九十年度七、一二０元、九十一年度（九十一年一月一日至四月二十五日）
    二、二四三元，並按各年度應納牌照稅額處以二倍罰鍰，共計三二、八００元（
    計至百元止）等情，有交通部公路總局嘉義區監理所汽車異動歷史查詢、被告課
    稅資料查詢、台南縣警察局舉發違反道路交通管理事件通知單影本及違規照片、
    被告九十二年十月二十四日南縣稅法字第０九二００五九六五八號處分書附於原
    處分卷可稽，洵堪信實。
五、原告雖起訴主張被告僅以一紙台南縣警察局逕行舉發之違規通知單為處分之依據
    ，然原告從未接獲該車之違規通知單及違規照片，而被告亦始終無法提出依據，
    該處分之合法性令人質疑云云。惟查，被告就原告所有車輛因違反道路交通處罰
    條例之情事，曾以九十二年十月八日南縣稅消字第０九二０一一五六九五號函向
    台南縣警察局查詢，經台南縣警察局以九十二年十月十六日南縣警交字第０九二
    ００五九六九八號函復：「．．．說明：．．．二、經查本案對照九十一年四月
    二十五日十時十八分違規當時拍攝之照片，其違規行為是在號誌已變換紅燈後二
    十八點八秒已越線停車，．．．本案違規事實明確且停止線清晰易辨，．．．舉
    發違規無訛。檢附照片一張。」，此有該函及所附照片等附卷足參，且對照原告
    所有系爭車號ＴＤ－一０八六號小客車所登錄之資料，其廠牌、車型、顏色及車
    牌號碼均相同，亦有新營監理站之汽車車籍查詢附卷可參，其違規事證，洵屬明
    確。至於原告主張縱使原告所有系爭小客車於九十一年四月二十五日確實違反使
    用牌照稅法，然被告並無該車之前亦有違法之根據，即逕予認定應課稅，顯有不
    當乙節。經查，原告所有ＴＤ－一０八六號自用小客車，每年應納牌照稅額為七
    、一二０元，八十八年十二月十五日經監理站以逾檢註銷牌照後，又於九十一年
    四月二十五日行經新營市○○路及三興街口，因紅燈越線臨時停車，為台南縣警
    察局拍照查獲逕行舉發，已如前述，而依牌照稅法第二十八條之規定及前揭財政
    部函釋意旨，車輛經監理機關逕行註銷牌照後，行駛公路被查獲，其查獲年度及
    以前年度，除追繳逾期未完稅年度及補徵查獲年度之稅款外，尚須分別依各該年
    度應納稅額裁處一倍及二倍之罰鍰。則被告除補徵原告九十一年度之牌照稅，就
    其被查獲以前年度即八十九年及九十年度之牌照稅亦予以補稅，並對其違章事實
    分別裁處應納稅額二倍之罰鍰，共計三二、八００元，於法並無不合，原告所訴
    ，核不足採。
六、綜上所述，原告之主張既不足取，其所有系爭小客車因逾期未檢驗，經註銷其汽
    車牌照後，仍使用公共道路，被告乃核定原告應補繳使用牌照稅八十九年度七、
    一二０元、九十年度七、一二０元、九十一年度（九十一年一月一日至四月二十
    五日）二、二四三元，並按各年度應納稅額分別裁處二倍之罰鍰，共計三二、八
    ００元，揆諸首揭說明，其認事用法，均無違誤，復查決定、訴願決定遞予維持
    ，洵無不合。原告起訴意旨求為撤銷，為無理由，應予駁回。並不經言詞辯論為
    之。
七、據上論結，本件原告之訴為無理由，爰依行政訴訟法第二百三十六條、第二百三
    十三條第一項、第一百九十五條第一項後段、第九十八條第三項前段，判決如主
    文。
中　　　華　　　民　　　國    九十三　　年　  　七　　　月　　  十三　　日
          　　　　            高雄高等行政法院第三庭
                                 　　　　 法      官　  林 石 猛
右為正本係照原本作成。
如不服本判決，應於送達後二十日內，向本院提出上訴狀並表明上訴理由，如於本判
決宣示後送達前提起上訴者，應於判決送達後二十日內補提上訴理由書（須按他造當
事人人數附繕本）。
提起上訴應預繳送達用雙掛號郵票七份（每份三十四元）。
中　　　華　　　民　　　國    九十三　　年　  　七　　　月　　  十三　　日
                                          法院書記官    李 建 霆
附註：
行政訴訟法第二百三十五條（第一項、第二項）：
對於適用簡易程序之裁判提起上訴或抗告，須經最高行政法院之許可。
前項許可，以訴訟事件所涉及之法律見解具有原則性者為限。
